【裁判字號】    99,裁,2514
【裁判日期】    991022
【裁判案由】    營業稅
【裁判全文】
最  高  行  政  法  院  裁  定
                                      99年度裁字第2514號
上  訴  人  國際紡織股份有限公司
代  表  人  甲○○
被 上訴 人  財政部臺灣省南區國稅局
代  表  人  乙○○
上列當事人間營業稅事件，上訴人對於中華民國99年7月6日高雄
高等行政法院99年度簡字第133號判決，提起上訴，本院裁定如
下：
    主  文
上訴駁回。
上訴審訴訟費用由上訴人負擔。
    理  由
一、按對於適用簡易程序之裁判提起上訴或抗告，須經最高行政
    法院許可，且該許可以訴訟事件所涉及之法律見解具有原則
    性者為限，行政訴訟法第235條定有明文。又所謂訴訟事件
    涉及之法律見解具有原則性，係指該事件所涉及之法律問題
    意義重大，而有加以闡釋之必要情形而言，如對於行政命令
    是否牴觸法律所為之判斷，或就同類事件所表示之法律見解
    與其他高等行政法院或本院所表示之見解互相牴觸，有由本
    院統一法律上意見或確認其意見之必要情形屬之。
二、本件上訴人對於高等行政法院判決上訴，主張：上訴人確有
    興建臺南縣仁德鄉○○村○○路○段699號房屋1棟(下稱系爭
    房屋)，有房屋使用執照可證。又系爭房屋上訴人將其租予
    國際家庭育樂股份有限公司（下稱國際家庭公司），該公司
    再把系爭房屋轉租予賓展汽車企業行(下稱賓展企業行)，是
    系爭房屋現為賓展企業行使用。另賓展企業行為符合其使用
    需要，選任興建監督人高添財(係賓展企業行合夥人之一)，
    故上訴人除支付工程款新臺幣400萬元外，其餘因賓展企業
    行使用需求而增加工程部分，即由高添財支付。整個興建工
    程由吳國正代表奕通營造有限公司（下稱奕通公司)、國際
    家庭公司代表人何達雄，鑫江工程有限公司陳董事長、盧宏
    仁(房屋使用人)及高添財(房屋租賃契約保證人)共同簽定工
    程合約。上訴人係合法取得奕通公司發票，並非原判決所認
    取得非實際交易對象發票。又依財政部民國95年5月23日台
    財稅字第09504535500號函釋，稽徵機關負有調查及舉證責
    任，被上訴人逕以尚待查證之筆錄作為處分依據，有不合法
    之嫌。上訴人無從得知吳國正與奕通公司之關係，吳國正如
    係借牌營造，係其個人行為，應由其負責等語，為其論據。
    惟核其所陳上述理由，並無所涉及之法律見解具有原則性之
    情事。上訴人提起上訴，依首開規定及說明，不應許可，其
    上訴難謂合法，應予駁回。
三、據上論結，本件上訴為不合法。依行政訴訟法第249條第1項
    前段、第104條、民事訴訟法第95條、第78條，裁定如主文
    。
中    華    民    國    99    年    10    月    22    日
                    最高行政法院第二庭
                        審判長法官  鍾  耀  光
                              法官  林  茂  權
                              法官  黃  淑  玲
                              法官  鄭  小  康
                              法官  林  樹  埔

以  上  正  本  證  明  與  原  本  無  異
中    華    民    國    99    年    10    月    22    日
                              書記官  王  史  民

司法院資訊處製作；財團法人民間司法改革基金會備份。
